【裁判字號】    98,台上,3146
【裁判日期】    980604
【裁判案由】    違反商業會計法等罪
【裁判全文】
最高法院刑事判決            九十八年度台上字第三一四六號
上  訴  人  台灣高等法院台中分院檢察署檢察官
被      告  甲○○
                    號8樓
上列上訴人因被告違反商業會計法等罪案件，不服台灣高等法院
台中分院中華民國九十五年十月十九日第二審判決（九十五年度
上訴字第八一四號，起訴案號：台灣台中地方法院檢察署九十三
年度偵字第二二０五五號），提起上訴，本院判決如下：
    主  文
上訴駁回。
    理  由
按刑事訴訟法第三百七十七條規定，上訴於第三審法院，非以判
決違背法令為理由，不得為之。是提起第三審上訴，應以原判決
違背法令為理由，係屬法定要件，如果上訴理由並未依據卷內訴
訟資料，具體指摘原判決有何違法，自應認其上訴為違背法律上
之程式，予以駁回。本件原判決經審理結果，認不能證明被告甲
○○有起訴書所載違反稅捐稽徵法第四十一條、商業會計法第七
十一條第一款部分之犯罪，因而維持第一審諭知被告該部分無罪
之判決，駁回檢察官在第二審之上訴，已詳敘其取捨證據之結果
及無從為有罪判決之心證理由。從形式上觀察，無足以影響判決
結果之違法情形存在。檢察官上訴意旨略謂：(一)、檢察官經調取
台灣台中地方法院檢察署九十二年度偵緝字第六二０號案件，發
現新帝威國際開發有限公司（下稱新帝威公司）確有取得珍屋有
限公司（下稱珍屋公司）民國九十年十二月份虛開之發票，原審
未調取該案卷證，查明新帝威公司有否以該虛開之發票充當進項
憑證，藉以逃漏營業稅，遽認其無所載違反稅捐稽徵法等犯行，
尚嫌速斷。(二)、依被告於另涉偽造文書案偵查時供稱有在新帝威
公司寫過估價單、收取公司信件，及證人楊青洲於第一審證稱被
告在該公司接業務等情，足證被告確有參與新帝威公司之營運，
原判決未審酌上情，即認被告係該公司之掛名負責人，有判決理
由不備之違法等語。惟查原判決已詳細敘明就其調查證據之結果
，被告非新帝威公司實際負責人之理由稽詳，所為說明，核與經
驗及論理法則俱屬無違，自屬原審採證、認事之適法職權行使，
尚難漫指為違法。再稽之原審書狀及筆錄之記載，檢察官於辯論
終結前均未請求調閱上揭珍屋公司涉嫌幫助他人逃漏稅捐等之偵
查案卷（見原審卷第四、五、十九頁、第五五頁以下），審判長
於審判期日調查證據完畢前訊問「尚有何證據請求調查？」，檢
察官亦答稱「沒有」，有審判筆錄載明足稽（同上卷第五九頁正
背面）。檢察官於法律審之本院始執此指摘原審未予調查，自非
依據卷內資料執為指摘之適法上訴第三審理由。上訴意旨，對於
原判決究竟如何違背法令，非依卷內資料為具體指摘，猶執陳詞
，對於原判決已詳為論斷及說明之事項，再為事實之爭辯，並對
原審採證認事之職權行使，任意指摘，難謂已符合首揭法定上訴
要件，其此部分之上訴違背法律上之程式，應予駁回。至公訴意
旨認被告犯違反稅捐稽徵法第四十三條第一項幫助逃漏稅捐罪嫌
案件，核屬刑事訴訟法第三百七十六條第一款之罪，原不得上訴
於第三審法院，檢察官一併提起上訴，應併予駁回。
據上論結，應依刑事訴訟法第三百九十五條前段，判決如主文。
中    華    民    國  九十八  年    六    月    四    日
                      最高法院刑事第十一庭
                          審判長法官  石  木  欽
                                法官  洪  佳  濱
                                法官  韓  金  秀
                                法官  呂  丹  玉
                                法官  段  景  榕
      本件正本證明與原本無異
                                      書  記  官
中    華    民    國  九十八  年    六    月    八    日
                                                      K


司法院資訊處製作；財團法人民間司法改革基金會備份。
